# 请教陈老师，售后租回业务融资租赁业务

提问人：andrewtiann 时间：2016-03-15 19:26:31
请教陈老师关于固定资产融租租赁售后租回租入业务中，融资租赁公司对承租方加收了一笔额外的融资额手续费247,641.51应该怎么处理？企业实际收到融资款 7500000 ，所需要支付的租金为 8950000 ，所以确定未确认融资费用为 1450000 之前根据准则所做分录DR：固定资产-融资租入固定资产 7,500,000.00 DR：长期应付款-未确认融资费用 1,450,000.00 CR：长期应付款-应付融资租赁款8,950,000.00 本身已经确认企业实际收款为 7500000 那这笔加收的并且企业已经支付的融资手续费 应该放在哪里比较合适？
之前已经支付所以将其作为长期待摊费用，在租赁期 36 期均摊，但是考虑到这笔手续费可能不符合长期资产的定义。 或者作为财务费用一次性进入损益，但是企业承受不了。 所以请教陈老师，这笔融资手续费应该怎么做比较合适？

回答人：chenyiwei
请参考《计学撮要 2015 》之“问题4-2-4（涉及保证金及手续费的售后回租构成融资租赁交易的会计处理）”。

提问人：andrewtiann 时间：2016-03-28 10:51:51
陈老师,不好意思，回复稍晚，我看了《计学撮要 2015 》的售后租回讲解，但是存在一个问题。本身在审计时，我为了体现融资租赁过程，采用了准则讲解所述的处理方式，即重新确认“融资租入固定资产”入账价值与递延收益“入账价值。 清理固定资产 借：固定资产清理 8,091,965.78 借：累计折旧 7,497,723.43 贷：固定资产 1,589,689.21 出售固定资产收到款项 借：银行存款 6,241,000.00借：应交税费-进项税额 261,358.49 借：递延收益 591,965.78 借：长期待摊费用-融资手续费 247,641.51 借：其他应收款-保证金750,000.00 贷：固定资产清理 8,091,965.78 融资租入固定资产入账 借：融资租赁租入固定资产 7,500,000.00 借：长期应付款-未确认融资费用 1,450,000.00 贷：长期应付款-应付融资租赁款 8,950,000.00 陈老师，如果是按照这样的会计处理的话，这笔融资手续费应该如何调整？做一笔 借：长期应付款-未确认融资费用 247 ，641.51 贷：长期待摊费用-融资手续费 247,641.51 借贷可以平 但是考虑到长期应付款的摊销表问题 所以想问这时的本金应如何确认，不应该确认为7,500,000.00吗？我在看老师的书的时候，了解手续费是应该不计入融资租赁固定资产原值，但是这笔款项在融资租赁公司提供的电子表中，算作客户事先支付款项，因而个人认为融资款是否是不变的。 并且我在看《计学撮要 2015 》的时候没能发现长期应收款和长期应付款利率摊销表的附件 麻烦陈老师 解决疑惑！ 谢谢陈老师了！

回答人：chenyiwei
售后回租构成融资租赁时，相关手续费不能调整固定资产价值，而应作为对长期应付款初始计量金额的调整，计入“未确认融资费用”。
参考《瑞华研究 2010 ～ 2014 汇编》中的以下案例：
问题4-2-7（售后回租构成融资租赁的情况下，卖方兼承租人支付的手续费的会计处理） 问题： 在售后回租构成融资租赁的情况下，卖方兼承租人支付的手续费，应如何进行账务处理？ 解答： 在售后回租构成融资租赁的情况下，卖方兼承租人支付的手续费，应视作对所确认的长期应付款账面价值的调整，属于“未确认融资费用”的组成部分，应当在租赁期内按照实际利率法摊销，计入各期的利息支出。卖方兼承租人不应将其计入“融资租入固定资产”的价值中。 与之相对应，买方兼出租人对于收到的手续费应当作为对所确认的长期应收款账面价值的调整，属于“未确认融资收益”的组成部分，应当在租赁期内按照实际利率法摊销，计入各期的利息收入。 结论基础： 参照IFRS体系下《国际会计准则第 17 号——租赁》第 60 段的规定：“If the leaseback is a finance lease, the transaction is a means whereby the lessor provides finance to the lessee, with the asset as security.”即，当售后回租构成融资租赁时，该交易实质上是卖方兼承租人以标的资产为抵押从买方兼出租人处取得融资的行为。根据对售后回租构成融资租赁的交易经济实质的上述分析，实务中对售后回租构成融资租赁的交易，在卖方兼承租人方面的会计处理方法，除了《企业会计准则讲解（ 2010 ）》中所介绍的作为固定资产处置和重新取得处理，售价和固定资产账面价值之间的差额确认为递延收益的处理方法以外，实务中对该类交易还有另一种可使用的会计处理方法：即不在账面上体现标的资产的出售及其相关的递延收益，而是把所获得的融资作为一项担保借款列报（但在“长期应付款”科目中列报），以后年度支付的租金和留购价款视作还本付息，按照实际利率法以摊余成本对该长期应付款进行后续计量，确认利息支出。该种处理方法与《企业会计准则讲解（ 2010 ）》中介绍的处理方法相比，对租赁期内各年度以及租赁期结束后的净资产、净利润均无影响。 《企业会计准则第 21 号——租赁》第十一条第二款规定，在融资租赁交易中，“承租人在租赁谈判和签订租赁合同过程中发生的，可归属于租赁项目的手续费、律师费、差旅费、印花税等初始直接费用，应当计入租入资产价值”。我们理解，这一规定是针对普通融资租赁而不是售后回租构成的融资租赁而言的。因为普通融资租赁是兼有“融资”和“融物”双重属性的行为，即企业实际上是在取得实物的同时取得融资，因此，将普通融资租赁中发生的相关手续费，在无法准确划分其是更多地与“融资”有关还是与“融物”有关的情况下，作为一种简化处理方法，将其视作均与取得固定资产相关，计入融资租入固定资产的初始计量金额中，与《企业会计准则第 4 号——固定资产》要求将可归属于固定资产取得的直接交易费用计入固定资产初始计量金额（原值）的规定也是一致的。 但是，如前所述，售后回租构成的融资租赁与普通融资租赁的最大区别在于：售后回租构成的融资租赁是单纯的融资行为，不涉及“融物”，即，作为标的物的固定资产之前已经由卖方兼承租人使用，并且在售后回租交易的租赁期间将继续承担其所有权上的主要风险和报酬，因此售后回租构成的融资租赁事实上不包含资产取得过程。并且，售后回租交易并不改变资产的技术状态，在售后回租交易过程中卖方兼承租人支付的手续费并不会导致该项标的固定资产的未来经济利益流入增加，不符合《企业会计准则第 4 号——固定资产》第六条规定的后续支出资本化条件，不应计入标的资产的账面价值。基于对此类交易经济实质的分析，在售后回租构成的融资租赁交易中卖方兼承租人支付的手续费完全与“融资”相关，所以应当视作对所确认的长期应付款账面价值的调整，属于“未确认融资费用”的组成部分，应当在租赁期内按照实际利率法摊销，计入各期的利息支出。